【裁判字號】    98,審易緝,54
【裁判日期】    981218
【裁判案由】    竊盜
【裁判全文】
臺灣桃園地方法院刑事判決            98年度審易緝字第54號
公  訴  人  臺灣桃園地方法院檢察署檢察官
被      告  甲○○
上列被告因竊盜案件，經檢察官提起公訴（98年度偵字第10383
號），被告於本院準備程序進行中，就被訴事實為有罪之陳述，
經本院告知簡式審判程序意旨，並聽取當事人之意見後，本院裁
定依簡式審判程序審理，判決如下：
    主  文
甲○○共同攜帶兇器竊盜，累犯，處有期徒刑柒月，扣案如附表
所示之物均沒收之。
    事  實
一、甲○○前於民國95年間因施用毒品案件，經本院以95年度壢
    簡字第2020號判決判處有期徒刑6 月確定；復於同年間因竊
    盜案件，經本院以95年度易字第1555號判決判處有期徒刑7
    月確定，上開2 罪，嗣經本院以96年度聲減字第1648號裁定
    各減為有期徒刑3 月、3 月又15日，應執行有期徒刑6 月又
    15日確定，於96年11月24日期滿執行完畢。詎其猶不知悔改
    ，與劉康一（業經本院以98年度審易字第919 號判決，判處
    有期徒刑7 月確定）意圖為自己不法之所有，基於竊盜之犯
    意聯絡，於98年5 月6 日凌晨某時，持其所有客觀上足供兇
    器使用，對人之生命、安全法益構成威脅之如附表編號(一)至
    (八)等工具，前往國道3 號高速公路北向54公里350 公尺桃園
    縣大溪鎮路段，共同竊得交通部臺灣區○道○○○路局北區
    工程處管領持有之電纜線80公斤，得手後，欲變現供己花用
    。嗣於當日凌晨2 時45分許，為警在上開路段查獲。
二、案經內政部警政署國道公路警察局第六警察隊報請臺灣桃園
    地方法院檢察署檢察官偵查起訴。
    理  由
一、本案被告甲○○所犯為死刑、無期徒刑或最輕本刑為3 年以
    上有期徒刑以外之罪，其於本院準備程序中就前揭被訴事實
    為有罪之陳述，經本院告知簡式審判程序之旨，並聽取當事
    人之意見後，本院依刑事訴訟法第273 條之1 第1 項規定，
    裁定進行簡式審判程序，合先敘明。
二、上揭犯罪事實，業據被告甲○○於警詢、檢察官訊問及本院
    審理時均坦承不諱，並經證人交通部臺灣區○道○○○路局
    北區工程處工程師乙○○、證人即共同正犯劉康一分別於警
    詢及檢察官訊問時證述無訛，且有刑案現場照片4 張、贓物
    認領保管單1 紙及扣案物照片10張等在卷可稽，另有扣案如
    附表所示之物可資佐證。足認被告之任意性自白與事實相符
    。本件事證明確，被告犯行堪以認定，應予論罪科刑。
三、被告甲○○行竊時所攜帶之如附表編號(一)至(八)所示之物，客
    觀上均足以對人之生命、身體、安全構成威脅而具有危險性
    ，自屬兇器無疑，核其所為，係犯刑法第321 條第1 項第3
    款攜帶兇器竊盜罪。被告與劉康一就上開犯行，有犯意聯絡
    及行為分擔，應論以共同正犯。被告有如事實欄一所載之犯
    罪科刑及執行完畢紀錄，此有卷附之臺灣高等法院被告前案
    紀錄表在卷可考，其於有期徒刑執行完畢後，5 年以內故意
    再犯本件最重本刑為有期徒刑以上之罪，為累犯，應依刑法
    第47條第1 項規定加重其刑。爰審酌被告不思以正當手段獲
    取財物，竟圖不勞而獲為本案竊盜犯行，危害社會治安及被
    害人之權益，所為非是，並衡其犯罪之動機、目的、手段、
    所竊取財物之價值及犯後態度等一切情狀，量處如主文所示
    之刑。扣案如附表所示之物，被告甲○○雖於警詢、偵訊及
    本院審理時均矢口否認為其所有，皆辯稱不知為何人所有云
    云，惟查本案共犯劉康一於本院審理時供述皆為被告所有，
    足證被告前開辯詞非屬可信，顯係拖詞，洵不足採，本院從
    而認定附表所示之物，應均為被告甲○○所有供與共犯劉康
    一犯本案竊盜犯行所用之物，爰均依刑法第38條第1 項第2
    款規定宣告沒收。至扣案ANYCAII 廠牌型號SGCCC03 行動電
    話1 支（含門號0000000000 SIM卡1 只及電池1 顆），雖係
    被告所有，惟查無積極證據證明係被告供犯本案所用之物，
    亦非違禁物，爰不予宣告沒收。
據上論斷，應依刑事訴訟法第273 條之1 第1 項、第299 條第1
項前段，刑法第28條、第321 條第1 項第3 款、第47條第1 項、
第38條第1 項第2 款，判決如主文。
本案經檢察官潘怡華到庭執行職務。
中    華    民    國    98    年    12    月    18    日
                        刑事庭    法  官  劉為丕
以上正本證明與原本無異。
如不服本判決，應於判決送達後10日內向本院提出上訴狀（應附
繕本），其未敘述上訴理由者，應於上訴期間屆滿後20日內補提
理由書狀於本院，上訴於臺灣高等法院。
                                  書記官  陳淑瓊
中    華    民    國    98    年    12    月    18    日
附錄本案論罪科刑法條：
中華民國刑法第321 條第1 項
犯竊盜罪而有左列情形之一者，處6 月以上、5 年以下有期徒刑
：
一、於夜間侵入住宅或有人居住之建築物、船艦或隱匿其內而犯
    之者。
二、毀越門扇、牆垣或其他安全設備而犯之者。
三、攜帶兇器而犯之者。
四、結夥三人以上而犯之者。
五、乘火災、水災或其他災害之際而犯之者。
六、在車站或埠頭而犯之者。
附表
┌──┬───────┬─────┬───────┐
│編號│品          名│數      量│所 有 人      │
├──┼───────┼─────┼───────┤
│(一)  │十字鎬        │1支       │甲○○        │
├──┼───────┼─────┼───────┤
│(二)  │鑿子          │1支       │甲○○        │
├──┼───────┼─────┼───────┤
│(三)  │固定鉗        │1支       │甲○○        │
├──┼───────┼─────┼───────┤
│(四)  │電纜鉗        │1支       │甲○○        │
├──┼───────┼─────┼───────┤
│(五)  │一字起子      │1支       │甲○○        │
├──┼───────┼─────┼───────┤
│(六)  │刀片          │1盒       │甲○○        │
├──┼───────┼─────┼───────┤
│(七)  │十字起子      │1支       │甲○○        │
├──┼───────┼─────┼───────┤
│(八)  │美工刀        │1支       │甲○○        │
├──┼───────┼─────┼───────┤
│(九)  │棉質手套      │3雙       │甲○○        │
├──┼───────┼─────┼───────┤
│(十)  │塑膠手套      │1雙       │甲○○        │
├──┼───────┼─────┼───────┤
│(十一)  │手電筒        │2支       │甲○○        │
├──┼───────┼─────┼───────┤
│(十二)  │背包          │1個       │甲○○        │
└──┴───────┴─────┴───────┘

司法院資訊處製作；財團法人民間司法改革基金會備份。
